# 关于GP/LP是否并表，请教陈版主

提问人：jin901012 时间：2017-03-24 14:45:27
成立一只股权投资基金，两个LP各出资49.5%，GP出资1%。收益分配按照国际20/80原则进行分配。 四、 普通合伙人 1. 合伙事务的执行 (a) 普通合伙人应作为基金的执行事务合伙人。为实现基金之目的，基金及其投资业务以及其他活动之管理、控制、运营、决策的权力全部排它性地归属于普通合伙人，由其直接行使或通过其委派代表行使。法律法规另有规定或本协议另有约定的除外。 (b) 普通合伙人的委派代表为刘长文。普通合伙人有权委派新的代表。 (c) 除非本协议另有约定，普通合伙人有权以基金之名义，在其自主判断为必须、必要、有利或方便的情况下，为基金缔结合同及达成其他约定、承诺，管理及处分基金之财产，以实现基金之经营宗旨和目的。 2. 普通合伙人之行为对基金的约束力 有限合伙人同意，即使普通合伙人及其委任代理人在与任何第三人进行业务合作及就有关事项进行交涉之时未出示基金对普通合伙人的任何授权证明，普通合伙人及其委托代理人以基金名义进行的所有行为对基金仍具有约束力。 3. 执行事务合伙人应具备的条件及选择程序 执行事务合伙人应具备的唯一条件是其应为基金之普通合伙人。 全体合伙人签署本协议即视为普通合伙人被选定为基金的执行事务合伙人。 4. 执行事务合伙人的除名及更换程序 普通合伙人有下列情形之一，经合伙人大会决定，可将普通合伙人除名： (a) 在本协议规定的出资时限内未履行出资义务； (b) 因故意或重大过失给合伙企业造成重大损失（包括但不限于超过本合伙企业实缴出资总额20%的损失）； (c) 执行合伙企业事务时未尽职履行本协议规定的普通合伙人的职权和责任有严重过失，或有严重违法违反有限合伙协议的行为。 普通合伙人被除名后，各有限合伙人重新选举普通合伙人，新选任的普通合伙人为执行事务合伙人。 5. 普通合伙人权限 (a) 普通合伙人对基金事务拥有独占及排他的执行权，包括但不限于： (i) 执行基金的投资及其他业务； (ii) 聘用专业人士、中介及顾问机构对基金提供服务； (iii) 聘请其他人向基金提供投资咨询和管理服务； (iv) 为基金的利益决定提起诉讼或应诉，进行仲裁；与争议对方进行妥协、和解等，以解决基金与第三方的争议；采取所有可能的行动以保障基金的财产安全，减少因基金的业务活动而对基金、普通合伙人及其财产可能带来的风险； (v) 根据国家税务管理规定处理基金的涉税事项； (vi) 采取为维护或争取基金合法权益所必需的其他行动。 (b) 在此基础上，全体合伙人在此特别同意普通合伙人依照本合伙协议并在不违反法律强制性规定的前提下还可对下列事项拥有自行决定的权利，并在事前向有限合伙人通报： (i) 决定改变基金的名称； (ii) 决定改变基金主要经营场所的地点； (iii) 在基金成立后一(1)年内按本协议约定的方式接纳新的有限合伙人入伙或向现有有限合伙人追加募集出资； (iv) 在有限合伙人向其关联方及基金之其他合伙人以外的人转让基金权益时，有优于基金其他合伙人的优先受让权；
(v) 决定处分基金的不动产； (vi) 决定聘任合伙人以外的人担任基金的经营管理人员； (vii) 在基金之正常经营活动范围内决定转让或者处分基金的知识产权和其他财产权利。 6. 违约处理办法 普通合伙人应基于诚实信用原则为基金谋求最大利益。
如普通合伙人利益与基金利益发生冲突时，普通合伙人不得违反《合伙企业法》和本协议损害基金的利益。 7. 无限责任 普通合伙人对于基金的债务承担无限责任。 8. 责任的限制 (a) 普通合伙人及其关联方不应被要求返还任何合伙人的出资，亦不对有限合伙人的投资保证任何收益；所有本金返还及投资回报均应源自基金的可用资产。 (b) 除非由于故意、重大过失行为，普通合伙人及其管理人员不应对因其作为或不作为所导致的基金或任何有限合伙人的损失负责。 9. 免责保证 各合伙人同意，普通合伙人、普通合伙人聘请的雇员、代理人、顾问等人士为履行其对普通合伙人或基金的各项职责、处理基金委托事项而产生的责任及义务均及于基金。如普通合伙人及上述人士因履行职责或办理受托事项遭致任何索赔、诉讼、仲裁、调查或其他法律程序，基金应补偿各该人士因此产生的所有损失和费用，除非该等损失、费用以及相关的法律程序是由于各该人士的故意或重大过失所引起。 10. 普通合伙人破产、解散及退伙 若普通合伙人依法被吊销营业执照、责令关闭撤销，或者被宣告破产，或普通合伙人的基金权益被法院强制执行，以及根据《合伙企业法》普通合伙人被视为当然退伙的其他情形，除非基金立即接纳了新的普通合伙人，基金应被解散并清算。普通合伙人不得采取任何行动自行主动解散或终止。
八、 有限合伙人 1. 有限责任 有限合伙人以其认缴的出资为限对基金的债务承担责任。 2. 不得执行合伙事务 (a) 有限合伙人不执行基金事务，不得对外代表基金。除非本协议另有约定，否则任何有限合伙人均不得参与管理或控制基金的投资业务及其他以基金名义进行的活动、交易和业务，或代表基金签署文件，或进行其他对基金形成约束的行动。 (b) 除本协议另有明文规定之外，任何有限合伙人均无权对除名、更换、选定普通合伙人行使表决权。 (c) 本协议所有规定均不构成有限合伙人向基金介绍投资的义务。有限合伙人行使本协议规定的任何权利均不应被视为构成有限合伙人参与管理或控制基金的投资或其他活动，从而引致有限合伙人被认定为根据法律或其他规定需要对基金之负债承担连带责任的普通合伙人。 3. 有限合伙人地位平等 在收回投资及获取基金可能分配的其他财产方面，任何有限合伙人的地位平等。 4. 有限合伙人破产、解散 任何有限合伙人依法被吊销营业执照、责令关闭撤销，或者被宣告破产，或其基金权益被法院强制执行，以及根据《合伙企业法》有限合伙人被视为当然退伙的其他情形，基金不应因此被解散并清算。 5. 入伙、退伙 (a) 除了在基金设立后一（ 1 ）年之内，普通合伙人根据本协议的规定决定接纳新的有限合伙人入伙之外，基金不接受新的有限合伙人入伙。 (b) 有限合伙人可向其他有限合伙人转让其持有的基金权益而退出基金。有限合伙人在征得普通合伙人同意的，可以通过转让其所持有的基金权益或选择终止合作的方式退出基金。 (c) 除了根据本协议的约定转让基金权益并退出基金之外，有限合伙人不得提出退伙或提前收回投资本金的要求（但有限合伙人为满足法律、法规及监管规定的变化而不得不提出退伙的除外）。 6. 身份转换 除非法律另有规定或全体合伙人达成全体一致同意的书面决定，有限合伙人不能转变为普通合伙人，普通合伙人亦不能转变为有限合伙人。 7. 有限合伙人违约 若任何有限合伙人超出本协议规定或普通合伙人书面通知的期限五（ 5 ）个工作日以上（含）未缴付部分或全部出资，则普通合伙人可以单方判断并认定该有限合伙人违反了本协议，从而成为一名“违约合伙人”。普通合伙人可按照本条的规定追究违约合伙人的违约责任； (a) 普通合伙人可以发出书面通知催缴，自此通知发出之日起十五（ 15 ）个工作日内，违约合伙人应按约定履行缴付出资的义务，并就逾期缴付的金额向基金支付每日万分之五（0.05%）的逾期付款违约金； (b) 若违约合伙人在上述十五（ 15 ）个工作日内仍旧未能履行缴付出资义务，则普通合伙人可再次给予违约合伙人三十（ 30 ）天的宽限期，自上述十五（ 15 ）个工作日届满之日起开始计算。若违约合伙人在三十（ 30 ）天的宽限期内缴付了出资，则除前款规定的逾期付款违约金之外，对宽限期内的延付期间，违约合伙人应就逾期缴付的金额向基金支付每日千分之一（0.1%）的逾期付款违约金。普通合伙人亦可单方面决定不给与违约合伙人本款所述的宽限期，而直接依据下列（c）款的规定追究违约合伙人的违约责任； (c) 若违约合伙人在上述宽限期内仍旧未能履行缴付出资义务，或普通合伙人决定不给予违约合伙人宽限期的，普通合伙人有权单方决定如下事项： (i) 该违约合伙人无权再作为合伙人缴纳剩余出资，违约合伙人对本协议项下所有由有限合伙人表决通过的事项均失去表决权； (ii) 普通合伙人有权将违约合伙人应缴未缴的认缴出资额按比例分配给其他合伙人，或接纳新的有限合伙人承担违约合伙人的剩余出资承诺； (iii) 自违约合伙人发生违约行为之日起，如基金有现金分配，应以违约合伙人实缴的出资为基础进行分配，且普通合伙人有权仅支付可供分配给违约合伙人的现金的百分之五十（ 50 ％），保留其余百分之五十（ 50 ％）的现金。上述保留的现金可用于支付违约合伙人违约日后应支付的管理费、合伙费用及其他因其违约行为引起且经普通合伙人判定合理的费用，其中管理费、合伙费用等仍按违约合伙人原始认缴出资额计算及承担。在合伙期限内，支付全部上述费用后仍有结余的现金，将在基金结束时按守约合伙人之分配比例支付给守约合伙人。但，如普通合伙人给予违约合伙人宽限期且违约合伙人在宽限期内完全补救履行了出资义务及逾期付款违约金的支付义务，则自违约日起至违约合伙人补救履行完毕之日所扣留的现金分配应在补救履行完毕后直接支付给违约合伙人。 (d) 本协议所规定的逾期付款违约金应作为基金的收入，但不应计入支付该违约金之合伙人对基金的出资。 (e) 普通合伙人可免除违约合伙人自违约未能缴付出资之日起所有的后续出资的缴付义务及权利，并将该免除部分从基金之总认缴出资额中减去。 (f) 普通合伙人可与违约合伙人就违约追责之事宜达成和解方案。
九、 投资决策委员会、投资决策程序 1. 投资决策委员会的组成 (a) 基金应设立投资决策委员会（“投资决策委员会”）。
该委员会由五（ 5 ）名成员组成，均由普通合伙人委派和推荐。投资决策委员会负责对投资机会进行专业的决策，并向普通合伙人负责。 (b) 投资决策委员会成员的任期为三（ 3 ）年，经委派方连续委派可以连任。通过向基金提交书面通知，普通合伙人有权更换其所委派的投资决策委员会成员（包括主席）。投资决策委员会成员在任期中被更换时，新任者的任期为前任者的任期的剩余。投资决策委员会成员的委派和免职应当立即生效。
求教陈版主，根据以上LPA规定，虽然GP仅出资1%，是否也应把基金进行合并，而两个LP不应进行合并 单体账务处理时，基金对于出资的1%怎样进行账务处理

回答人：chenyiwei
这类问题，GP名义上有广泛的决策权力，但因为股权比例太小，可变回报（业绩报酬）的提取比例也只有 20 ％，一般认为属于“代理人”，不能控制该有限合伙企业。建议了解该有限合伙企业的设立目的、投资范围和投资策略、三个合伙人之间的关系、利润分配和亏损分担机制等因素，再来判断。